臺灣花蓮地方法院刑事判決　　　　　　　　　　　　　　九十四年度訴字第三二號
　　公　訴　人　臺灣花蓮地方法院檢察署檢察官
　　被　　　告　甲○○
右列被告因違反毒品危害防制條例案件，經檢察官提起公訴（九十四年度毒偵字第七
一號）及移
四號），因被告於準備程序進行中就被訴事實為有罪之陳述，且所犯非死刑、無期徒
刑、最輕本刑為三年以上有期徒刑之罪或高等法院管轄第一審案件，經告知簡式審判
程序之旨，並聽取檢察官、被告之意見後，經本院合議庭裁定由受命法官獨任進行簡
式審判程序，本院判決如左：
    主  文
甲○○施用第一級毒品，累犯，處有期徒刑捌月。扣案安非他命壹小包（毛重零點柒
公克，扣於台灣花蓮地方法院檢察署九十四年度核退毒偵字第十四號卷中），沒收並
銷燬之。
    事  實
一、甲○○於民國八十七年間，因施用毒品案件，經本院裁定送觀察、勒戒後，認無
    繼續施用毒品之傾向，業經台灣花蓮地方法院檢察署檢察官於八十七年八月二十
    六日，以八十七年度偵字第二四二二號不起訴處分確定。復因施用毒品案件，經
    裁定送觀察勒戒後，認有繼續施用毒品傾向，而入戒治處所施以強制戒治，並由
    台灣花蓮地方法院檢察署檢察官於九十年十月十三日以九十年度毒偵緝字第一八
    二號聲請簡易判決處刑，經本院於九十一年一月十八日以九十年度花簡字第四一
    五號判處有期徒刑六月確定在案，並於九十三年四月三十日執行完畢。詎仍不知
    悔改，復基於施用第二級毒品安非他命之犯意，自九十三年九月中旬某日起至九
    十四年四月八日二十三時許，在花蓮縣吉安鄉○○村○○○街二一０巷卅一號住
    處、花蓮縣花蓮市○○街一一三巷四十八號友人林天祥之住處、花蓮縣吉安鄉○
    ○○街一七七號友人魏世明之住處或花蓮縣境內不知名路上，以放置安非他命於
    玻璃球上燒烤之方式，每天施用安非他命二、三次，其中並於九十三年十一月五
    日凌晨二時許，基於施用第一級毒品海洛因及第二級毒品安非他命之犯意，在花
    蓮縣花蓮市○○街一一三巷四十八號友人林天祥之住處，以將海洛因及安非他命
    摻雜放置於玻璃球上燒烤之方式，同時施用第一級及第二級毒品一次，嗣於九十
    三年十一月五日，經警採其尿液送驗結果，呈嗎啡、甲基安非他命及安非他命陽
    性反應；又於九十三年十一月十七日，經警採其尿液送驗結果，呈安非他命及甲
    基安非他命陽性反應，並扣得安非他命一小包（毛重０．七公克），再於九十四
    年二月三日，經警採其尿液送驗結果，亦呈安非他命及甲基安非他命陽性反應，
    因而查獲上情。
二、案經花蓮縣警察局鳳林分局報告、花蓮縣警察局及內政部警政署鐵路警察局第四
    警務段分別移送臺灣花蓮地方法院檢察署檢察官偵查起訴及移送併案審理。
    理  由
一、被告甲○○於右揭時間、地點多次施用第二級毒品安非他命，並同時施用第一級
    毒品海洛因及第二級毒品安非他命一次等事實，業據其於警詢、偵查時及本院審
    理中坦承不諱，而被告九十三年十一月五日為警查獲時所採集之尿液，經送驗結
    果呈安非他命、甲基安非他命及嗎啡陽性反應，另於九十三年十一月十七日、九
    十四年二月三日為警查獲時所採集之尿液，經送驗結果均呈甲基安非他命及安非
    他命陽性反應，此分別有慈濟大學濫用藥物檢驗中心檢驗總表三份、毒品案件尿
    液檢體採集送驗紀錄表二份及內政部警政署鐵路警察局第四警務段偵辦毒品案件
  代號與真實姓名對照表一份在卷可查，此外，復有安非他命一小包（毛重０．七
    公克）扣案可稽，足認被告之自白與事實相符。又被告前曾因施用毒品案件，經
    本院裁定送觀察、勒戒後，認無繼續施用毒品之傾向，業經台灣花蓮地分法院檢
    察署檢察官於八十七年八月二十六日，以八十七年度偵字第二四二二號不起訴處
    分確定，復因施用毒品案件，經裁定送觀察勒戒後，認有繼續施用毒品傾向，而
    入戒治處所施以強制戒治，並由台灣花蓮地方法院檢察署檢察官以九十年度毒偵
    緝字第一八二號聲請簡易判決處刑，經本院以九十年度花簡字第四一五號判處有
    期徒刑六月，有前開不起訴處分書、聲請簡易判決處刑書及台灣高等法院被告前
    案紀錄表各一份在卷可佐。本案事證明確，被告犯行洵堪認定，應依法論科。
二、核被告甲○○所為，係犯毒品危害防制條例第十條第一項施用第一級毒品罪及同
    條第二項施用第二級毒品罪。被告施用前後持有海洛因及安非他命之低度行為，
    應為施用海洛因及安非他命之高度行為所吸收，均不另論罪。被告多次施用第二
    級毒品安非他命之犯行，時間緊接，所犯罪名相同，顯係出於概括之犯意為之，
    為連續犯，爰依刑法第五十六條之規定以一罪論，並加重其刑。又被告將第一級
    毒品海洛因與第二級毒品安非他命摻雜一起施用，係一行為觸犯上開二罪名，應
    依刑法第五十五條規定，從一重之施用第一級毒品罪論處，公訴人認被告上開犯
    行應數罪併罰，容有誤會，應予更正。移送併案之事實，與本案已起訴之有罪判
    決部分，有連續犯之裁判上一罪關係，本院自應併予審酌。被告有事實欄所列之
    前科，並於九十三年四月三十日執行完畢，有台灣高等法院被告前案紀錄表一紙
    附卷可查，其於五年以內再犯本件有期徒刑以上之罪，為累犯，應依刑法第四十
    七條規定加重其刑。爰審酌被告犯罪之動機、手段、施用毒品期間及次數、對自
    己身體之殘害，及事後坦承犯行，態度尚稱良好等一切情狀，量處如主文所示之
    刑。扣案毒品一小包（毛重０．七公克，扣於台灣花蓮地方法院檢察署九十四年
    度核退毒偵字第十四號卷中），為第二級毒品安非他命，應依毒品危害防制條例
    第十八條第一項前段規定，沒收銷燬之。
據上論斷，應依刑事訴訟法第二百九十九條第一項前段，毒品危害防制條例第十條第
一項、第二項，第十八條第一項前段，刑法第十一條前段、第五十六條、第五十五條
、第四十七條，判決如主文。
本案經檢察官乙○○到庭執行職務。
中      華      民      國    九十四      年    四      月     二十一   日
                              臺灣花蓮地方法院刑事第二庭
                                  法    官    俞  秀  美
右正本證明與原本無異。
如對本判決不服，應於送達後十日內，向本院提出上訴狀。（應抄附繕本）告訴人或
被害人如對於本判決不服者，應具備理由請求檢察官上訴，其上訴期間之計算係以檢
察官收受判決正本之日期為準。
                                  法院書記官
中      華      民      國    九十四      年    四      月     二十一   日
附錄本判決論罪之法律條文：
毒品危害防治條例第十條：
施用第一級毒品者，處六月以上五年以下有期徒刑。
施用第二級毒品者，處三年以下有期徒刑。
